【裁判字號】    95,訴,199
【裁判日期】    950630
【裁判案由】    違反毒品危害防制條例
【裁判全文】
臺灣新竹地方法院刑事判決              95年度訴字第199 號
公  訴  人  臺灣新竹地方法院檢察署檢察官
被      告  乙○○
                    （現因另案在臺灣新竹監獄受刑中）
指定辯護人  本院公設辯護人  甲○○
上列被告因違反毒品危害防制條例案件，經檢察官提起公訴（95
年度偵緝字第55號），本院判決如下：
    主  文
乙○○販賣第一級毒品，未遂，處有期徒刑柒年貳月。
扣案的第一級毒品海洛因貳小包合計淨重零點肆壹公克（空包裝
重零點公克）沒收銷燬之；乙○○犯罪使用之配用門號00
00000000號行動電話話機壹支及該門號SIM 卡壹張，均
沒收之，如全部或一部不能沒收時，追徵其價額或以乙○○財產
抵償之；另扣案之毒品分裝袋壹仟零貳拾陸個、電子磅秤壹個、
搗碎器壹個及海洛因分裝器具貳支，均沒收之。
    事實及理由
壹、構成犯罪事實：
    乙○○明知海洛因具有成癮性、濫用性等社會危害性，屬於
    毒品危害防制條例第2 條第2 項第1 款所列之第一級毒品，
    不得非法持有或販賣，先於民國95年1 月底某日，在新竹市
    火車站向年籍姓名不詳綽號「阿董」之成年男子，以約1 錢
    （3.75公克）新臺幣（下同）1 萬元之代價購得第一級毒品
    海洛因以供己施用，嗣於95年2 月4 日晚上9 時22分15秒許
    ，其朋友即年籍不詳之湯姓成年男子（下稱湯男）以不明原
    因取得門號0000000000行動電話撥打乙○○所使用之000000
    0000號行動電話門號，與乙○○通聯，欲向乙○○購買海洛
    因施用，乙○○在其位於新竹市○○街5 巷4 號4 樓402 室
    租屋處接收上開電話通聯後，遂意圖營利，出於販賣第一級
    毒品海洛因的犯罪意思，將其前開所購得之海洛因與葡萄糖
    以電子磅秤1 ：2 之比率稀釋，並以搗碎器搗碎混合，欲以
    稀釋後之海洛因每1 小包1,000 元之售價賣出，每包約可獲
    得利潤500 元，並於電話中與湯男商妥以海洛因1 包1, 000
    元之價格，販賣海洛因1 包予湯男施用，並約定在新竹市○
    ○路與仁義街公共廁所附近交易，以藉此圖利。嗣於同日晚
    上10時許，乙○○依約定在新竹市○○路與仁義街口，以海
    洛因每1 小包1,000 元之價格，直接取貨交付金錢之方式欲
    進行交易，惟尚未將已分裝之海洛因1 小包交付給湯男，即
    為警於同日晚上10時40分許當場查獲而未遂，並於其身上扣
    得海洛因2 小包合計淨重0.41公克（空包裝重0.33公克）及
    現金1,000 元，湯男則於警方自埋伏處現身逮捕乙○○時逃
    逸無蹤。經乙○○現場供述並帶同警方前往位於新竹市○○
    街5 巷4 號4 樓402 室租屋處，而在該室內查獲陳春興（所
    涉違反毒品危害防制條例犯行，另經臺灣新竹地方法院檢察
    署檢察官以94年度偵字第1000號為不起訴處分），並扣得海
    洛因11包（10包為乙○○所有，1 包為陳春興所有）合計淨
    重15.98 公克（空包裝重3.94公克）、安非他命13包實稱毛
    重8.9 公克（含13只塑膠袋）、安非他命吸食器2 組、毒品
    分裝袋1026個、電子磅秤1 個、搗碎器1 個、安非他命試劑
    1 盒、嗎啡、海洛因檢試劑1 盒、海洛因分裝器具2 支（乙
    ○○所涉施用第一級毒品海洛因、第二級毒品安非他命犯行
    ，業經本院另以95年度訴緝字第3 號宣示判決筆錄判處有期
    徒刑1 年6 月確定）。
貳、認定犯罪事實所根據的證據及理由：
一、被告乙○○於本院準備程序及審理程序訊問時之自白。
二、證人即與被告乙○○同時在乙○○上開租屋處遭查獲之陳春
    興於警局詢問時及檢察官偵查中之證述。
三、證人即查獲被告欲進行毒品交易之新竹市警察局第二分局警
    員蕭啟閔、陳源文分別於偵查中所為之具結證述。
四、被告所使用之門號0000000000之通聯紀錄1 份及現場照片18
    幀可資佐證。
五、並有扣案之被告所有的毒品海洛因2 小包；以及在其租屋處
    扣得毒品分裝袋1026個、電子磅秤1 個、搗碎器1 個、海洛
    因分裝器具2 支等物，可資證明。
六、而扣案之第一級毒品海洛因2 小包毛重0.8 公克，經送法務
    部調查局鑑定結果，確含有第一級毒品海洛因成分，合計淨
    重0.41公克（空包裝重0.33公克），有該局94年4 月1 日調
    科壹字第100002391 號鑑定通知書1 紙在卷可證。
、論罪科刑的理由：
一、論罪：
（一）被告乙○○所為，係犯毒品危害防制條例第4 條第6 項、
      第1 項之販賣第一級毒品未遂罪。被告持有第一級毒品海
      洛因之低度行為，為其販賣第一級毒品海洛因之高度行為
      所吸收，不另論罪。
（二）未遂犯：被告已著手於販賣第一級毒品行為之實施，然尚
      未交付毒品及取得金錢，其犯罪尚屬未遂，應依刑法第26
      條前段規定，按既遂犯之刑度減輕其刑。
（三）附此敘明：原起訴檢察官認被告所為係觸犯毒品危害防制
      條例第4 條第1 項之販賣第一級毒品既遂罪，容有未洽，
      已經蒞庭之公訴檢察官以補充理由書更正為販賣第一級毒
      品未遂罪，爰不另為起訴法條之變更，併予敘明。
二、科刑：
（一）主刑：審酌販賣行為乃毒品禍害之源，其源不斷，則流毒
      所及，非僅多數人之生命、身體受其侵害，吸食者家庭之
      破裂、為籌措財源購買毒品鋌而走險所造成社會治安之敗
      壞，亦不能免，顯見為害之鉅，當非個人一己之生命、身
      體法益所可比擬，及被告應朋友之要求始起意販賣毒品之
      犯罪動機、目的及手段，因一時短於思慮，致罹刑章，販
      賣對象僅湯男1 人，數額非鉅其所生危害非屬重大，所販
      賣之海洛因數量甚少，犯罪後坦認犯行等一切情狀，量處
      如主文所示之刑，以資懲儆。
（三）從刑（沒收銷燬及沒收）：
  １、扣案之海洛因2 小包合計淨重0.41公克（空包裝重0.33公
      克），海洛因係屬第一級毒品，應依毒品危害防制條例第
      18條第1 項前段之規定宣告沒收銷燬之。
  ２、被告乙○○犯本罪時所使用搭配0000000000號門號之行動
      電話話機乙支及該門號SIM 卡乙張，係被告與湯男商議毒
      品交易犯罪所用財物，該行動電話話機及SIM 卡雖未扣案
      ，但為被告乙○○所有，經被告供明屬實，仍應依毒品危
      害防制條例第19條第1 項規定諭知沒收，如全部或一部不
      能沒收時，追徵其價額或以被告財產抵償之。
  ３、又扣案之毒品分裝袋1026個、電子磅秤1 個、搗碎器1個
      、海洛因分裝器具2 支，係被告用以販賣海洛因之物，業
      經被告供明在卷，應依毒品危害防制條例第19條第1 項之
      規定宣告沒收之。
  ４、不另為沒收之諭知：
    (1)扣案之海洛因11包合計淨重15.98 公克（空包裝重3.94公
      克，10包為被告乙○○所有，1 包為陳春興所有）、安非
      他命13包實稱毛重8.9 公克（含13只塑膠袋），及安非他
      命吸食器2 組，因係供被告乙○○、陳春興分別施用第一
      級毒品、第二級毒品犯罪所用之毒品及器具，與本件被告
      乙○○所販賣第一級毒品未遂犯行無關，依罪刑不可分原
      則，應於其等所犯施用第一級、第二級毒品審結時，一併
      諭知沒收或沒收銷燬之。
    (2)另扣案之安非他命試劑1 盒、嗎啡、海洛因檢試劑1 盒，
      雖為被告所有，惟亦與本件販賣毒品犯行無涉（即非供販
      賣所用之物），亦非違禁物，爰不另為沒收之宣告；至於
      扣案之現金1,000 元，被告否認為販賣毒品所得，本院亦
      無證據認定係毒品交易所得，即無從依毒品危害防制條例
      第19條第1 項規定宣告沒收。公訴人請求本院依刑法第38
      條第1 項第2 款、第3 款規定沒收，容有誤會，附此敘明
      。
肆、適用法律依據：
一、程序法方面：刑事訴訟法第299 條第1 項前段。
二、實體法方面：毒品危害防制條例第4 條第6 項、第1 項、第
    18條第1 項前段、第19條第1 項，刑法第11條、第26條前段
    ，判決如主文。
本案經檢察官魏廷勳到庭執行職務。
中    華    民    國    95    年    6     月    30    日
                  刑事第四庭審判長法  官  林秋宜
                                  法  官  劉兆菊
                                  法  官  馮俊郎
以上正本證明與原本無異。
如不服本判決，應於判決送達後10日內向本院提出上訴狀（應附
繕本），上訴於臺灣高等法院。
中    華    民    國    95    年    6     月    30    日
                                  書記官  鄧雪怡
附錄本件論罪科刑實體法條全文：
毒品危害防制條例第4 條第1 項、第6 項：
製造、運輸、販賣第一級毒品者，處死刑或無期徒刑；處無期徒
刑者，得併科新臺幣1,000 萬元以下罰金。
前5 項之未遂犯罰之。


司法院資訊處製作；財團法人民間司法改革基金會備份。
